【裁判字號】    98,簡上,207
【裁判日期】    981014
【裁判案由】    竊盜
【裁判全文】
臺灣臺南地方法院刑事判決             98年度簡上字第207號
上  訴  人
即  被  告  甲○○
上列上訴人因竊盜案件，不服本院98年度簡字第1067號中華民國
98年5月25日第一審判決（檢察官聲請案號：98年度偵字第3343
號），提起上訴，本院管轄之第二審合議庭判決如下：
    主  文
上訴駁回。
    事實及理由
一、按被告以外之人於審判外之陳述，經當事人於審判程序同意
    作為證據，法院審酌該言詞陳述或書面陳述作成時之情況，
    認為適當者，亦得為證據，刑事訴訟法第159條之5第1項定
    有明文。查被告於本院審理時，對檢察官所提出引用之傳聞
    證據之證據能力並不爭執，且本院依卷內資料審酌其他非傳
    聞證據，認為並未有何違背法律或其他相關規定之情事，而
    應認為適當，復經本院於審判期日就上開證據依法進行調查
    、辯論，本院自得引為判決參考之依據，依法應有證據能力
    ，先予敘明。
二、本院審理結果，認第一審簡易判決認事、用法及量刑均無不
    當，應予維持，並引用第一審簡易判決書及檢察官聲請簡易
    處刑書記載之事實、證據及理由（如附件）。
三、原審以上訴人即被告罪證明確，依刑事訴訟法第449條第1項
    前段、第454條第2項，刑法第320條第1項、第41條第1項，
    刑法施行法第1條之1之規定，量處如原判決主文所示之刑，
    本院經核原判決認事用法，並無不合，量刑亦稱妥適。上訴
    人即被告之上訴意旨略以：被告因竊盜案件，被判處拘役50
    日，因被告係中度聽障者，致智力較一般同年齡之人低，另
    被告家境並不寬裕，且目前仍在學中，被告實無能力負擔易
    科罰金，只能由父母親承擔，對原有經濟壓力之父母親，自
    是更加沈重，故提起上訴，請求減輕其刑以及改判緩刑等語
    前來。經查，本件事證已經明確，足認被告確有竊盜之犯行
    ，要足認定；而原判決亦已依刑法第57條之規定，就被告所
    犯本案之一切情狀為妥適量刑，原審判決並無違誤；上訴人
    即被告之上訴意旨並未具體指摘原判決有何違法或不當之情
    形，雖以原判決量刑過重，並陳述被告為中度聽障者、家庭
    經濟因素，請求法院給予減輕其刑及准予緩刑云云。惟被告
    前於97年間因竊盜案件，經臺灣桃園地方法院檢察署檢察官
    於97年6月27日職權不起訴處分，此有臺灣高等法院被告前
    案紀錄表在卷可資佐證，被告於檢察官職權不起訴處分後，
    未滿一年即再犯本罪，足認前開不起訴處分未使被告生警惕
    之心而收斂，本院認不適宣告緩刑，併此敘明。是以，上訴
    人以上述理由提起上訴，為無理由，應予駁回。
據上論斷，應依刑事訴訟法第455條之1第1項、第3項、第368條
、第373條，判決如主文。
本案經檢察官乙○○到庭執行職務。
中    華    民    國    98    年    10    月   14    日
                  刑事第八庭   審判長法  官  洪士傑
                                     法  官  林臻嫺
                                     法  官  蘇碧珠
以上正本證明與原本無異。
不得上訴。
                                書記官   王政煌
中    華    民    國    98    年    10    月    15    日


司法院資訊處製作；財團法人民間司法改革基金會備份。
